臺灣臺南地方法院民事裁定
110年度亡字第13號
聲  請  人  王文江


上列聲請人聲請宣告陳王秀英死亡事件，本院裁定如下：
    主      文
宣告陳王秀英(女，民國○年○月○日生，生前最後住所：臺南市○
區○○里0鄰○○路00巷0號)於民國五十二年二月二日下午十二時死
亡。
程序費用新臺幣壹仟元由陳王秀英之遺產負擔。
    理      由
一、聲請意旨略以：聲請人之祖母陳王秀英離家失蹤，戶籍資料
    記載因行蹤不明於民國42年2月2日代報遷出，迄今已逾68年
    。聲請人前向本院聲請為公示催告之裁定，現公示催告期間
    屆滿，未見有人陳報其生存，亦無失蹤人之信息，爰依法聲
    請准予裁定對失蹤人陳王秀英為死亡宣告等語。
二、按失蹤人失蹤滿10年後，法院得因利害關係人之聲請，為死
    亡之宣告，民國71年1月4日修正前之民法總則第8條第1項定
    有明文；又失蹤人失蹤滿7年後，法院得因利害關係人或檢
    察官之聲請，為死亡之宣告，71年1月4日修正之民法總則第
    8條第1項亦有明定。而修正之民法總則第8條之規定，於民
    法總則施行後修正前(18年10月10日施行，臺灣地區於34年1
    0月25日光復後始適用民法之規定，71年1月4日修正公布)失
    蹤者亦適用之，但於民法總則施行後修正前，其情形已合於
    修正前民法總則第8條之規定者，不在此限，民法總則施行
    法第3條第3項亦有明定。再按受死亡宣告者，以判決內所確
    定死亡之時，推定其為死亡；前項死亡之時，應為前條各項
    所定期間最後日終止之時，民法第9條第1項、第2項前段分
    別定有明文。
三、經查：
(一)聲請人主張失蹤人陳王秀英之戶籍資料記載因行蹤不明於42
    年2月2日代報遷出，迄今已逾68年乙節，此據聲請人到庭陳
    述明確，並提出聲請人、失蹤人及其相關親屬之戶籍謄本在
    卷供參，堪信為真實。又聲請人前曾聲請本院為死亡之公示
    催告，本院於110年5月18日黏貼該公示催告之公告於本院公
    告處，現本件申報期間業已屆滿，未據失蹤人陳報其生存，
    或知其生死者陳報其所知，揆諸前開法條規定，自得於陳王
    秀英失蹤滿法定期限後為死亡宣告。
(二)查陳王秀英自42年2月2日失蹤，計至52年2月2日屆滿10年，
    應推定是日下午12時為死亡之時，爰准予依法宣告。
四、據上論結，本件聲請為有理由，依家事事件法第154條第3項
    ，裁定如主文。
中　　華　　民　　國　　110 　年　　8 　　月　　19　　日
                  家事法庭    法　官　陳鈺雯
以上正本係照原本作成。
如對本裁定不服，須於裁定送達後10日內向本院提出抗告狀，並
應繳納抗告費新臺幣1,000元。
本裁定確定後30日內，應至戶政事務所辦理死亡登記。
中　　華　　民　　國　　110 　年　　8 　　月　　19　　日
                              書記官  李鎧安